Inventaris van het archief van de Nederlandse Ambassade in Kenya, 1965-1974
Nationaal Archief, Den Haag
Deze concordans (omnummeringstabel) verwijst naar de archiefcode van het Ministerie van Buitenlandse Zaken en de inventarisnummers van het archief van de Nederlandse Ambassade in Kenya te Nairobi over de periode 1965 - 1974.
Concordans van archiefcode Buitenlandse Zaken naar Inv.nr.
1
2
3
4
5
6
7
8
9
10
11
12
13
100 15
101 14
101 16
103 17
103 18
130.1 + 130.8 19
272 128
272 129
272 130
272 131
311 33
312 32
317.1 27
317.1 29
317.1 30
317.2 28
317.22 31
321.23 26
321.23 34
331.1 36
413.112.1 35
551.0 37
553.0 45
553.16 44
554.0 38
554.1 43
554.1 42
554.6 41
554.638 39
554.638 40
601.1 109
601.2 49
601.2 50
601.2 51
601.2 52
610 48
610 53
610.22 46
610.22 47
610.22 + 711.7 64
610.30 75
610.30 76
610.30 77
610.30 78
610.30 79
610.30 80
610.30 81
610.30 82
610.30 83
610.30 84
610.30 85
610.30 86
610.30 87
610.30 88
610.30 89
610.30 90
610.30 91
610.30 92
610.30 97
610.30 98
610.30 99
610.30 101
610.30 104
610.30 105
610.30 107
610.300 106
610.300 110
610.32 93
610.32 94
610.32 95
610.32 96
610.32 100
610.32 102
610.35 108
610.352 103
611.1 57
611.1 60
611.4 55
611.411.2 56
611.442 58
611.50 61
611.50 62
611.7 54
611.7 63
612.1 65
613. 211.0 + 613.21 + 613.221 69
613.02 72
613.02 73
613.020 59
613.211.0 67
613.211.0 68
613.211.0 71
613.211.0 + 613.211.2 66
613.211.23 70
613.213.11 74
664.1 112
668 111
815.5 113
824.32 114
900 127
910 133
910 134
910 135
910 136
911 189
911.0 118
911.0 122
911.0 126
911.1 120
911.1 124
911.20 123
911.23 119
911.3 115
911.3 117
911.3 125
911.3 + 911.33 121
911.31 140
911.7 116
912.1 20
912.1 21
912.1 22
912.1 23
912.14 137
912.21 24
912.21 138
912.21 139
912.21 141
912.21 142
912.21 143
912.21 144
912.21 145
912.21 146
912.21 147
912.21 148
912.21 149
912.21 150
912.22 132
913.21 151
913.3 + 913.31 + 913.312 155
913.31 156
913.31 157
913.514 152
921.0 153
921.20 154
921.21 25
995.2 173
996 158
996 159
996 160
996 161
996 162
996 163
996 164
996 165
996 166
996 167
996 168
996 174
996 176
996 177
996 178
996 179
996 180
996.4 181
996.4 182
996.4 183
996.42 172
996.422 171
996.422 170
996.8 171
997 175
997 185
997 186
997 187
999 184
Beschrijving van de series en archiefbestanddelen
- Algemeen, 0
  - Agenda's van ingekomen en uitgegane stukken., 1965-1974; 1-10; 10 delen
    - 1965, 1
    - 1966, 2
    - 1967, 3
    - 1968, 4
    - 1969, 5
    - 1970, 6
    - 1971 jan. - nov. 10 (t/m agendanr. 6410), 7
    - 1971 nov. 10 - 1972 juli 20 (t/m agendanr. 5283), 8
    - 1972 juli 20 - 1973 mei 04 (t/m agendanr. 2685), 9
    - 1973 mei 04 - 1974 jan. 18 (t/m agendanr. 407), 10
  - Index op namen van personen en bedrijven, met verwijzing naar de oude archiefcode., [1965]-[1975]; 11; kaartsysteem
  - Index op onderwerp, met verwijzing naar de oude archiefcode., [1965]-[1975]; 12; kaartsysteem
  - Dossierinventaris van het archief van de Nederlandse Ambassade in Kenya over de periode 1965 - 1974., [1975]; 13; 1 omslag
- Organisatie, 1
  - Stukken betreffende de organisatie van de Nederlandse posten in Kenya en Oeganda., 1965-1974; 14-18; 1 pak en 4 omslagen
    - Ambassade te Nairobi. 1971-1974, 14-16
      - Inspectie door de inspecteur buitenlandse dienst, 1971, 14
      - Interne instructies, 1972 - 1974, 15
      - Vergaderverslagen, 1972 - 1974, 16
    - Consulaten. 1965-1974, 17-18
      - Kampala te Oeganda, 1965 - 1974, 17; pak
      - Mombasa, 1965 - 1974, 18
    - Stukken betreffende de taakomschrijving van de landbouwattaché in het kader van de ontwikkelingssamenwerking met Kenya, Oeganda en Tanzania. 1967-1974, 19; 1 omslag
- Protocol, 2
  - Stukken betreffende het aanbieden van de geloofsbrieven door de Nederlandse ambassadeurs aan het staatshoofd van Kenya., 1963-1974; 20-23; 1 pak en 3 omslagen
    - Boer, H. de, 1963 - 1965, 20
    - Beusekom, J.C. van, 1966 - 1968, 21; pak
    - Polderman, J, 1970 - 1971, 22
    - Fein, R.H, 1974, 23
  - Stukken betreffende de benoeming van ambassadeurs en consuls van Kenya in diverse landen., 1966-1972; 24-25; 2 omslagen
    - Diverse landen, 1966 - 1970, 24
    - Nederland, 1971 - 1972, 25
- Juridische aangelegenheden, 3
  - Stukken betreffende de maatschappelijke positie van de Aziatische gemeenschap in Oost-Afrika., 1964; 26; 1 omslag
  - Stukken betreffende het diplomatiek en consulair recht., 1964-1974; 27-31; 5 omslagen
    - Beperking van de bewegingsvrijheid van diplomaten in Tanzania, 1964 - 1970, 27
    - Consulaire bevoegdheden en werkzaamheden op diplomatieke buitenlandse posten in Kenya, 1964 - 1972, 28
    - Diplomatieke immuniteit voor diplomaten die als getuige optreden voor een rechtbank in Kenya, 1968, 29
    - Belastingvrijdom voor aankopen in Nederland door in het buitenland gevestigde diplomaten, 1969 - 1970, 30
    - Delegeren van werkzaamheden voor het aanvragen en verlengen van paspoorten aan de Nederlandse consulaten te Kampala en Mombasa, 1972 - 1974, 31
  - Stukken betreffende de internationale verdragen van Kenya in het kader van het volkenrecht en het internationaal recht., 1965-1972; 32; 1 pak
  - Stukken betreffende de begrenzing van de territoriale wateren van Kenya., 1967-1970; 33; 1 omslag
  - Stukken betreffende het bezoek van een delegatie van het gevangeniswezen uit Oeganda aan Nederland., 1969-1972; 34; 1 omslag
- Openbare orde, 4
  - Stukken betreffende de visumovereenkomsten van Nederland met Kenya, Oeganda en Tanzania., 1962-1974; 35; 1 pak
  - Stukken betreffende de registratie van in Kenya geboren kinderen van Nederlanders die werkzaam zijn in de ontwikkelingssamenwerking., 1972; 36; 1 omslag
- Verkeer en vervoer, 5
  - Stukken betreffende het spoorwegverkeer tussen Tanzania en Zambia., 1964-1972; 37; 1 omslag
  - Stukken betreffende luchtvaartaangelegenheden., 1965-1974; 38-43; 2 pakken, 3 omslagen en 1 stuk
    - Algemeen, 1967 - 1970, 38
    - Landingsrechten van de Koninklijke Luchtvaartmaatschappij (KLM) in de Oost-Afrikaanse landen. 1965-1974, 39-40
      - 1965-1968, 39; pak
      - 1970-1974, 40
    - Ontwikkeling van de Oost-Afrikaanse Luchtvaartmaatschappij, 1965 - 1974, 41
    - Luchtvaartovereenkomsten van Nederland met Kenya, Tanzania en Oeganda, 1968 - 1971, 42; pak
    - Brief aan het Nederlandse Ministerie van Buitenlandse Zaken over de luchtvaartovereenkomst van het Verenigd Koninkrijk met de Oost-Afrikaanse Gemeenschap (OAG), 1972, 43; stuk
  - Stukken betreffende scheepvaartaangelegenheden., 1965-1974; 44-45; 2 omslagen
    - Oprichting van de Oost-Afrikaanse Scheepvaartmaatschappij van Kenya, Tanzania, Oeganda en Zambia, 1965 - 1966, 44
    - Scheepvaartverbindingen van Nederland met Kenya en Tanzania, 1965 - 1974, 45
- Economie en arbeid, 6
  - Economie, 6.1
    - Algemeen, 6.1.1
      - Stukken betreffende de economische betrekkingen van Kenya en Oeganda met diverse landen., 1965-1973; 46-47; 2 omslagen
        - Kenya met China, Italië en Japan, 1965 - 1973, 46
        - Oeganda met Italië en Zwitserland, 1965 - 1972, 47
      - Stukken betreffende het economisch beleid en de begrotingen van Kenya voor 1966 - 1975., 1965-1974; 48; 1 omslag
      - Stukken betreffende diverse Nederlandse economische missies naar Kenya, Oeganda en Tanzania., 1966-1972; 49-52; 4 pakken
        - 1966 - 1968 mrt., 49
        - 1968 apr. - dec., 50
        - 1969 - 1971 feb., 51
        - 1971 mrt. - 1972, 52
      - Stukken betreffende de economische rapportages in de Kenya Statistical Digest van het Ministerie van Economische Zaken van Kenya., 1968-1974; 53; 1 omslag
    - Geld-, bank- en kredietwezen, 6.1.2
      - Stukken betreffende de investeringen van Nederlandse bedrijven en instellingen in Kenya., 1964-1974; 54; 1 pak
      - Stukken betreffende het muntstelsel van Kenya, Oeganda en Tanzania., 1965-1966; 55; 1 omslag
      - Stukken betreffende het stopzetten van het betalingsverkeer van Kenya, Oeganda en Tanzania met Zuid-Afrika., 1965-1966; 56; 1 omslag
      - Stukken betreffende de ontwikkelingen in het bankwezen van Kenya en Oeganda., 1965-1974; 57-60; 4 omslagen
        - Kenya. 1967-1974, 57-58
          - Algemeen, 1967 - 1970, 57
          - Deviezenbepalingen van de Bank of Kenya, 1969 - 1974, 58
        - Oeganda. 1965-1972, 59-60
          - Gevolgen van de nieuwe Bankwet van 1969 voor de buitenlandse banken in Oeganda, 1968 - 1970, 59
          - Diverse ontwikkelingen bij de Bank van Oeganda, 1965 - 1972, 60
      - Stukken betreffende de geldpolitiek van Kenya en Oeganda., 1966-1974; 61-62; 2 omslagen
        - Kenya, 1967 - 1974, 61
        - Oeganda, 1966 - 1974, 62
      - Stukken betreffende de ontwikkelingen bij de Development Finance Company of Uganda en de Uganda Development Corporation., 1967-1972; 63; 1 omslag
      - Stukken betreffende de ontwikkelingen bij de Afrikaanse Ontwikkelingsbank., 1967-1973; 64; 1 omslag
    - Openbare geldmiddelen, 6.1.3
      - Stukken betreffende de staatsbegrotingen van Kenya over de jaren 1966 - 1975., 1965-1974; 65; 1 omslag
    - Goederen, 6.1.4
      - Stukken betreffende de in- en uitvoerregelingen van Kenya en Oeganda., 1958-1974; 66-68; 1 pak en 2 omslagen
        - Kenya. 1958-1974, 66-67
          - 1958-1967, 66
          - 1968-1974, 67; pak
        - Oeganda, 1969 - 1974, 68
      - Stukken betreffende de handel van Nederland met Kenya, Oeganda en Tanzania., 1964-1975; 69; 1 pak
      - Brief aan de directeur van Buitenlandse Economische Betrekkingen over de boycot van Zuid-Afrikaanse goederen door Kenya., 1965; 70; 1 stuk
      - Stukken betreffende het weren van goederen uit Japan door Kenya en Oeganda., 1965; 71; 1 omslag
      - Stukken betreffende de nationalisatie van bedrijven in Kenya, Oeganda en Tanzania., 1965-1974; 72-73; 2 omslagen
        - Kenya en Tanzania, 1965 - 1974, 72
        - Oeganda, 1970 - 1974, 73
      - Stukken betreffende de gevolgen van de politieke situatie in Oeganda voor de handel met Nederlandse bedrijven., 1967-1974; 74; 1 omslag
    - Economische en technische samenwerking en hulpverlening, 6.1.5
      - Stukken betreffende de economische en technische hulp van Nederland aan Kenya en Oeganda., 1964-1977; 75-103; 23 pakken en 6 omslagen
        - Kenya. 1964-1977, 75-96
          - Technische hulp van Nederland aan Kenya op landbouwgebied, 1964 - 1966, 75; omslag
          - Rapporteren over projecten. 1965-1974, 76-92
            - Galole-Hola: Pilot Demonstration and Training Project. 1965-1974, 76-79
              - 1965-1966, 76
              - 1967-1968, 77; omslag
              - 1969-1972, 78
              - 1973-1974, 79
            - Volkshuisvestingsproject. 1966-1974, 80-85
              - 1966-1970, 80
              - 1971 jan. - juli, 81
              - 1971 aug. - dec., 82
              - 1972, 83
              - 1973, 84
              - 1974, 85
            - Kenya-Netherlands-Israël Project for Operational Research in Out-patient Services (KNIPOROS). 1970-1974, 86-87
              - 1970-1973, 86
              - 1974, 87
            - Nakuru: Veterinary Investigation Laboratory and Clinical Centres (VIL-CC). 1970-1974, 88-91
              - 1970 - 1972 jan., 88
              - 1972 feb. - dec., 89
              - 1973 jan. - juni, 90
              - 1973 juli - 1974, 91
            - Rural Development, 1972, 92; omslag
          - Rapporteren over Nederlandse leningen aan instellingen en projecten. 1970-1977, 93-96
            - Uitbreiding van de suikerfabriek Muhuroni. 1970-1977, 93-94
              - 1970-1972, 93
              - 1973-1977, 94; omslag
            - Soil Survey Project, 1973 - 1974, 95; omslag
            - Bura irrigatieproject, 1974, 96
        - Oeganda. 1965-1974, 97-103
          - Rapporteren over projecten. 1965-1974, 97-101
            - Telecommunicatieproject voor Oeganda, Rwanda en Burundi. 1965-1973, 97-99
              - 1965-1968, 97
              - 1969 - 1971 juni, 98
              - 1971 juli - 1973, 99
            - Vaarzenproject, 1969 - 1974, 100
            - Feasibility Studies: project in het kader van het handelspolitiek overleg met Oeganda, 1970 - 1972, 101
          - Nederlandse leningen voor Oeganda voor de jaren 1970 - 1975 in het kader van het financieringsprogramma voor de ontwikkelingssamenwerking, 1969 - 1974, 102
          - Werkzaamheden van Nederlandse artsen in Oeganda, 1972 - 1974, 103; omslag
        - Stukken betreffende de deelname van Kenya, Oeganda en Tanzania aan de Commissie van Negen en de totstandkoming van het Verdrag voor Oost-Afrikaanse Samenwerking. 1965-1970, 104; 1 omslag
      - Stukken betreffende de internationale hulpverlening aan Oeganda., 1965-1973; 105; 1 omslag
      - Stukken betreffende de richtlijnen van het Nederlandse Ministerie van Buitenlandse Zaken voor de medefinancieringsprojecten voor de ontwikkelingssamenwerking., 1965-1974; 106; 1 omslag
      - Stukken betreffende het evaluatieonderzoek naar bestaande wensen op het gebied van de ontwikkelingshulp in de Oost-Afrikaanse landen., 1966; 107; 1 omslag
      - Stukken betreffende de totstandkoming van de overeenkomst van Nederland met Kenya inzake de tewerkstelling van Nederlandse vrijwilligers., 1967; 108; 1 omslag
      - Stukken betreffende het bezoek van minister Kibaki van Financiën en Economische Planning van Kenya aan Nederland in het kader van de ontwikkelingssamenwerking., 1972-1973; 109; 1 omslag
      - Stukken betreffende het Kenya Development Plan 1974 - 1978 inzake de internationale hulpverlening aan de landbouw., 110; 1 pak
  - Arbeid, 6.2
    - Stukken betreffende de organisatie van de vakbonden in Kenya., 1965-1974; 111; 1 omslag
    - Stukken betreffende de problematiek omtrent de werkloosheid in Kenya., 1970-1974; 112; 1 omslag
- Culturele aangelegenheden en voorlichting, 8
  - Stukken betreffende het toerisme in Kenya., 1965-1974; 113; 1 omslag
  - Stukken betreffende de reizen van Nederlandse journalisten naar Kenya, Oeganda en Tanzania., 1972-1974; 114; 1 omslag
- Staatkunde, landsverdediging, internationale organisaties, 9
  - Staatkunde, 9.1
    - Binnenlandse staatkunde, 9.1.1
      - Stukken betreffende de binnenlandse politieke ontwikkelingen in Kenya., 1964-1974; 115-120; 1 pak en 5 omslagen
        - Algemeen, 1965 - 1974, 115
        - Buitenlandse persberichten, 1964 - 1965, 116
        - Afrikanisatiepolitiek, 1965 - 1974, 117
        - Jaarrapporten inzake de politieke situatie in Kenya over de jaren 1964 en 1969, 1965 - 1970, 118
        - Samenstellingen van de regering, 1965 - 1974, 119; pak
        - Wijziging van de Grondwet en de parlementsverkiezingen, 1966 - 1970, 120
      - Stukken betreffende de binnenlandse politieke ontwikkelingen in Oeganda., 1964-1974; 121-125; 5 omslagen
        - Algemeen, 1965 - 1972, 121
        - Jaarrapporten inzake de politieke situatie in Oeganda over de jaren 1963 en 1964, 1964 - 1965, 122
        - Bezettingen van de kabinetten en de ministeries, 1965 - 1974, 123
        - Wijziging van de Grondwet, 1966 - 1967, 124
        - Afrikanisatiepolitiek, totstandkoming van nieuwe wetten op het gebied van de immigratie, handel en industrie, de uitwijzing van Aziaten in augustus 1972 en de politieke problematiek onder het bewind van president Amin, 1968 - 1974, 125
      - Stukken betreffende rapporten inzake de algemene politieke situatie in Kenya, Oeganda en Tanzania., 1966-1967; 126; 1 omslag
    - Buitenlandse betrekkingen, 9.1.2
      - Stukken betreffende politieke rapportages over diverse landen in relatie tot Kenya, Oeganda en Tanzania., 1965-1969; 127; 1 omslag
      - Stukken betreffende de bezoeken van regeringsleiders en bewindspersonen., 1965-1971; 128-132; 1 pak en 4 omslagen
        - Bezoeken van de Nederlandse minister, Udink, en staatssecretaris van Financiën, Grapperhaus, aan Kenya, 1970 - 1971, 128; pak
        - Bezoeken uit Kenya, Tanzania en Oeganda aan Nederland. 1965-1971, 129-131
          - Minister van Financiën, Wakhweya, en premier Obote van Oeganda, 1965 - 1967, 129
          - President Nyrere van Tanzania, 1965 - 1967, 130
          - Minister van Gezondheid, Okero, van Kenya, 1971, 131
        - Bezoeken uit derde landen aan Kenya en Oeganda, 1966 - 1969, 132
      - Stukken betreffende de politieke ontwikkelingen in diverse Afrikaanse landen., 1965-1972; 133-136; 4 omslagen
        - Lesotho, 1970, 133
        - Nigeria, 1968 - 1970, 134
        - Soedan, 1971 - 1972, 135
        - Zimbabwe, 1965 - 1969, 136
      - Stukken betreffende de evacuaties van uitgewezen Nederlanders uit Oeganda., 1965-1974; 137; 1 pak
      - Stukken betreffende de politieke betrekkingen van Kenya en Oeganda met diverse landen., 1965-1974; 138-150; 1 pak en 12 omslagen
        - Kenya. 1966-1974, 138-143
          - Diverse landen, 1966 - 1974, 138; pak
          - China, 1967 - 1972, 139
          - Seychellen, 1971 - 1974, 140
          - Verenigd Koninkrijk, 1972 - 1974, 141
          - Zimbabwe, 1971 - 1972, 142
          - Zuid-Afrika, 1971 - 1974, 143
        - Oeganda. 1965-1974, 144-150
          - Diverse landen, 1965 - 1974, 144
          - Congo-Kinshasa, 1965 - 1972, 145
          - Rwanda, 1971 - 1972, 146
          - Sudan, 1968 - 1973, 147
          - Tanzania, 1971 - 1974, 148
          - Vaticaanstad, 1969, 149
          - Zuid-Afrika, 1970 - 1971, 150
        - Stukken betreffende de reactie van Kenya, Oeganda en Tanzania op de oorlog in het Midden-Oosten tussen Israël en diverse Arabische landen. 1967, 151; 1 omslag
      - Stukken betreffende de deelname van Kenya en Oeganda aan de bijeenkomsten van de staats- en regeringsleiders van niet-gebonden landen., 1969-1974; 152; 1 omslag
  - Landsverdediging, 9.2
    - Stukken betreffende de defensie van Kenya en Oeganda., 1968-1973; 153; 1 omslag
    - Stukken betreffende de militaire samenwerking tussen Kenya en het Verenigd Koninkrijk., 1971-1973; 154; 1 omslag
  - Internationale organisaties, 9.3
    - Stukken betreffende de topconferenties van staatshoofden van Oost- en Centraal-Afrikaanse landen te Nairobi, Kampala en Dar es Salaam., 1965-1968; 155; 1 omslag
    - Stukken betreffende de relatie van Kenya, Oeganda en Tanzania tot internationale organisaties., 1965-1975; 156-188; 19 pakken en 14 omslagen
      - Afrikaanse organisaties met betrekking tot politieke samenwerking. 1965-1974, 156-157
        - Oost-Afrikaanse Gemeenschap (EAC), 1965 - 1974, 156
        - Organization of African Unity (OAU), 1965 - 1974, 157; omslag
      - Europese Economische Gemeenschap (EEG). 1965-1975, 158-172
        - Associatie EEG - Oost-Afrikaanse Gemeenschap (OAG). 1965-1974, 158-168
          - Onderhandelingen met betrekking tot de totstandkoming van het associatieakkoord. 1965-1974, 158-165
            - 1965 - 1969 aug., 158
            - 1969 sep. - 1970, 159; omslag
            - 1971 - 1973 aug., 160
            - 1973 sep. - dec., 161
            - 1974 jan. - feb., 162
            - 1974 mrt., 163
            - 1974 apr. - juni, 164
            - 1974 juli - dec., 165
          - Vergaderingen. 1972-1974, 166-168
            - Constitutionele vergadering van de Parlementaire Commissie te Nairobi, 1972, 166; omslag
            - Vergaderingen van de Associatieraad te Nairobi en Mauritius, 1972 - 1973, 167
            - Vergaderingen van de Paritaire Commissie te Mauritius, 1974, 168; omslag
        - Vergaderingen van vertegenwoordigende landen van de EEG in Nairobi in verband met de internationale Europese Politieke Samenwerking (EPS). 1965-1975, 169-172
          - Handelsdiplomatieke ambtenaren. 1965-1972, 169-170
            - 1965-1969, 169
            - 1970-1972, 170
          - Voorlichtingsambtenaren, 1965 - 1974, 171; omslag
          - Ambassadeurs, 1965 - 1975, 172; omslag
      - Verenigde Naties (VN). 1965-1975, 173-188
        - Verkiezingen voor zetels in diverse onderdelen van de VN. 1965-1974, 173-176
          - International Civil Aviation Organization (ICAO), 1970 - 1974, 173; omslag
          - Voedsel en landbouworganisatie (FAO), 1965 - 1972, 174; omslag
          - United Nations International Children's Fund (UNICEF), 1974, 175; omslag
          - United Nations Industrial Development Organization (UNIDO), 1970 - 1974, 176; omslag
        - Wereldbank. 1965-1974, 177-183
          - Oprichting van een filiaal van de Wereldbank in Nairobi, 1965 - 1966, 177; omslag
          - Missies van delegaties van de Wereldbank naar Kenya en Oeganda in verband met de ontwikkelingshulp, 1967 - 1973, 178; omslag
          - Verslagen van vergaderingen in Kenya en Oeganda. 1967-1973, 179-180
            - Consultatieve Groep voor Oost-Afrika in Nairobi en Kampala, 1967 - 1970, 179
            - Wereldbank en het Internationaal Monetair Fonds (IMF) van 24 - 29 september 1973 in Nairobi, 1973, 180
          - Leningen aan diverse projecten in Kenya, Oeganda en Tanzania, 1969 - 1973, 181
          - Pre-investeringsstudies ten behoeve van Kenya, 1971 - 1972, 182; omslag
          - Financiering van het ontwikkelingsprogramma voor de veeteelt in Kenya, 1972 - 1974, 183
        - Besprekingen over de vervreemding van de Verenigde Staten van de VN, 1971, 184
        - Deelname van Kenya aan de bijeenkomsten van de Raad van Handel en Ontwikkeling van de United Nations Conference on Trade and Development (UNCTAD), 1971 - 1974, 185
        - Multilateraal overleg inzake de ontwikkelingssamenwerking met Kenya en Oeganda in het kader van de landenprogrammering van het United Nations Development Programme (UNDP). 1971-1974, 186-187
          - Kenya, 1971 - 1974, 186
          - Oeganda, 1971 - 1973, 187; omslag
        - Derde zeerechtconferentie van de VN te Caracas van 20 juni - 29 augustus 1974 en de voorbereidende bijeenkomst te Nairobi van 2 - 12 april 1974, 1974 - 1975, 188